# 请教陈版主关于境外子公司权益性交易是否影响其他综合收益

提问人：wx_5c8e47213a13 时间：2019-03-18 20:06:52
A 公司持有一家境外子公司 B 70%的股权，本期因境外子公司少数股东增资导致 A 公司控股比例下降至 60%，由此产生一笔权益性交易（包含留存收益和外币折算），请问在 A 公司合并报表层面 1 ）所有的权益调整都进资本公积？（当期 BS 表其他综合收益变动数不等于 PL 表） 2 ）还是留存收益调整进资本公积，外币折算调整进其他综合收益？ 权益变动表上是否应从其他综合收益列综合收益总额行拆一个数字填到 所有者投入和减少资本-其他行 以使得权益性交易都在其他一行列示？

回答人：chenyiwei
在合并报表层面，少数股东增资相当于在不丧失控制权情况下部分处置子公司股权的权益性交易。根据外币报表折算的一般原则，权益项目的增减变动应按发生日历史汇率折算，故少数股东增资日取得的货币资金、由此增加的少数股东权益和调整资本公积的金额都是按照当日汇率折算的（在合并权益变动表中体现为少数股东投入资本），该交易在发生当日不会有其他综合收益影响。后续期末外币报表折算时，正常确认外币报表折算差额计入其他综合收益。该折算差额虽最终倒减的结果，包括该项权益性交易在内的权益变动对其都会产生影响。